臺灣高等法院高雄分院刑事判決　　　　96年度上訴字第1135號
上　訴　人
即　被　告　甲○○
　　　　　　　　　　（另案在台灣高雄第二監獄執行中）
上列上訴人因違反毒品危害防制條例案件，不服臺灣高雄地方法
院96年度訴字第1484號中華民國96年4 月30日第一審判決（起訴
案號：臺灣高雄地方法院檢察署96年度毒偵字第1872號，併辦案
號：同署96年度毒偵字第6047號），提起上訴，本院依簡式審判
程序判決如下：
     主  文
原判決撤銷。
甲○○施用第一級毒品，累犯，處有期徒刑拾月，減為有期徒刑
伍月，如易科罰金，以新台幣壹仟元折算壹日。
     事  實
一、甲○○前曾因施用毒品違反毒品危害防制條例案件，經原審
    93年度訴字第2353號判決判處有期徒刑6 月、4 月，應執行
    有期徒刑8 月確定，於民國94年10月11日執行完畢。另因施
    用毒品案件，經依原審92年度毒聲字第918 、4741號裁定執
    行觀察勒戒、強制戒治，於92年7 月29日戒治完畢，竟仍未
    戒除毒品，於上開強制戒治釋放後5 年內，復基於施用第一
    級毒品海洛因之犯意，於96年1 月11日下午9 時許，在高雄
    縣鳳山市○○路399 巷9 之3 號住處，以將海洛因摻入香菸
    點燃吸食之方式，施用第一級毒品海洛因1 次。嗣於同年月
    15日下午1 時20分許，在高雄市○○○路與鎮興路口，因形
    跡可疑為警攔查，並徵得甲○○同意後採集其尿液送鑑，結
    果呈海洛因代謝物嗎啡陽性反應，始悉上情。
二、案經高雄市政府警察局前鎮分局報告臺灣高雄地方法院檢察
    署檢察官偵查起訴及移送併辦。
     理  由
一、上開事實，業據上訴人即被告甲○○於原審及本院審理時供
    承不諱，且被告經警查獲後，經警採其尿液送驗結果，呈現
    嗎啡陽性反應，有正修科技大學超微量研究科技中心96年1
    月31日R00-0000-000號檢驗報告在卷可稽，足見被告之自白
    與事實相符，自得採為認定被告犯罪之證據。綜上所述，本
    件事證明確，被告之犯行，堪以認定。又被告前曾因施用毒
    品違反毒品危害防制條例案件，經依原審92年度毒聲字第91
    8 、4741號裁定執行觀察勒戒、強制戒治，於92年7 月29日
    戒治完畢，有臺灣高等法院被告前案紀錄表在卷可稽。其於
    強制戒治期滿後5 年內，再為本次施用毒品犯行，應依法論
    科。
二、按海洛因為毒品危害防制條例第2 條第2 項第1 款所規定之
    第一級毒品，是核被告甲○○所為，係犯同條例第10條第1
    項之施用第一級毒品罪。其施用第一級毒品前後持有毒品之
    低度行為，為其施用毒品之高度行為所吸收，不另論罪。被
    告前曾因施用毒品違反毒品危害防制條例案件，經原審93年
    度訴字第2353號判決判處有期徒刑6 月、4 月，應執行有期
    徒刑8 月確定，於94年10月11日執行完畢，有臺灣高等法院
    被告前案紀錄表在卷可稽。其受有期徒刑執行完畢後，5 年
    以內再故意犯本件有期徒刑以上之罪，為累犯，應依刑法第
    47 條 第1 項規定，加重其刑。
三、原審予以被告論科，固非無見，惟查被告之犯罪時間在96年
    4 月24日以前，依96年罪犯減刑條例第2 條第1 項第3 款規
    定，應減其刑期二分之一，原審未及審酌，自有未合。被告
    上訴意旨，雖指稱：被告於96年3 月7 日另有施用海洛因1
    次，應併案審理，原審未予審酌，尚有未洽等語，固無足取
    ，理由詳後，然原判決既有上述可議，自應由本院將原判
    決撤銷改判，爰審酌被告前因毒品危害防制條例案件，經觀
    察勒戒、強制戒治及刑之宣告、執行，詎其仍未能徹底戒絕
    毒品，顯見其無戒毒悔改之意，惟念其犯後坦承犯行，且其
    施用毒品僅自戕一己之身體健康，尚未對他人造成危害等一
    切情狀，仍量處有期徒刑10月，減為有期徒刑5 月，並諭知
    易科罰金之折算標準，以資懲儆。
四、移送併辦意旨（96年度毒偵字第6407號）略以：被告甲○○
    受前開強制戒治執行完畢5 年內，復基於施用第一級毒品海
    洛因之犯意，於96年3 月7 日2 時許在高雄縣鳳山市五甲社
    區公園廁所內，以將海洛因摻入香菸吸食方式施用第一級毒
    品海洛因。嗣因其為列管應受尿液採驗人口，於同年3 月8
    日，經警通知到場採尿送驗後，結果呈嗎啡陽性反應，與本
    案具有集合犯之實質上一罪關係，爰移送併辦審理。惟查被
    告併案之犯罪時間為96年3 月7 日，與本案之犯罪時間相距
    近2 個月，顯係各自獨立之行為，各具獨立性，兩者之間自
    無反覆實行之集合犯關係，無從併案審理，應退回檢察官另
    行偵辦，併此明。
據上論斷，應依刑事訴訟法第273 條之1 第1 項、第369 條第1
項前段、第364 條、第299 條第1 項前段、毒品危害防制條例第
10條第1 項、刑法第11條、第41條第1 項前項、中華民國96罪犯
減刑條例第2 條第1 項第3 款、第7 條、第9 條，判決如主文。
本案經檢察官陳宗吟到庭執行職務。
中　　華　　民　　國　　96　　年　　9 　　月　　13　　日
                  刑事第三庭    審判長法  官  周賢銳
                                      法  官  黃仁松
                                      法  官  謝宏宗
以上正本證明與原本無異。
如不服本判決應於收受本判決後10日內向本院提出上訴書狀，其
未述上訴理由者，並得於提起上訴後10日內向本院補提理由書
狀（均須按他造當事人之人數附繕本)「 切勿逕送上級法院」。
中　　華　　民　　國　　96　　年　　9 　　月　　14　　日
                                書   記　 官  熊惠津
附錄本判決論罪科刑法條：
毒品危害防制條例第10條第1項
施用第一級毒品者，處 6 月以上 5 年以下有期徒刑。
                                                      Ｆ
